【裁判字號】    90,上易,995
【裁判日期】    900629
【裁判案由】    恐嚇
【裁判全文】
臺灣高等法院高雄分院刑事判決                      九十年度上易字第九九五號
    上  訴  人
    即  被  告  乙○○
右上訴人因恐嚇案件，不服臺灣屏東地方法院九十年度易字第一三二號中華民國九十
年四月十二日第一審判決（起訴案號：臺灣屏東地方法院檢察署八十九年度偵字第六
八四號），提起上訴，本院判決如左：
    主  文
上訴駁回。
乙○○緩刑貳年。緩刑期內並付保護管束。
    事  實
一、乙○○為甲○○之前夫，二人間具有家庭暴力防治法第三條第一款之家庭成員關
    係，其二人離異後，尚有民事糾紛未解決，乙○○因此基於恐嚇之意思，於民國
    八十九年十一月六日十九時三十分許，駕車至屏東縣萬巒鄉○○村○○路甲○○
    所工作之「沙拉灣檳榔攤」前，自車內取出長刀一把（未扣案），作勢欲追殺甲
    ○○，以加害生命之事恐嚇甲○○，使甲○○心生畏懼而生危害其生命安全，後
    因甲○○逃離現場，乙○○尾隨追逐約五十公尺後未果，始持刀離去。
二、案經屏東縣警察局內埔分局移送臺灣屏東地方法院檢察署檢察官偵查起訴。
    理  由
一、訊之上訴人乙○○矢口否認上情，辯稱：我當日是因孩子生病，無人照顧，所以
    才帶小孩子過去找甲○○幫忙照顧而已，並未拿刀，且我一到檳榔攤前，甲○○
    就拿出電擊棒轉身就跑云云。惟查：上訴人乙○○於上開時、地以持刀作勢欲追
    殺被害人甲○○之動作恐嚇甲○○等情，業據被害人甲○○指訴甚詳，證人詹秀
    樺於警訊中亦陳稱：「當時乙○○開車停在檳榔攤前停車，因為剎車聲音很大，
    我就往外看，就看到乙○○從車子拿出刀子，甲○○看到後，就趕快逃跑，乙○
    ○就拿著刀子在後面追，結果沒有追到，他就回到檳榔攤，看了我們一下，然後
    就開車走了‧‧‧」等語（見警卷第五頁），另證人戴瑋婷亦於原審審理中陳稱
    ：「當時我跟我阿姨（即被害人甲○○）在檳榔攤聊天，看到一部黑色的車子靠
    近，我看到乙○○從車上走下來，他手上拿著一把刀，約長六十公分，揮了二下
    ，我阿姨就拿電擊棒出來保護自己，並跑開逃避，乙○○沒砍到人，很快就開車
    走了」（見原審卷第二十二頁）等語。該二名證人之證詞互核相符，應可採信。
    且上訴人乙○○若非持刀恐嚇，被害人當不致於拿出電擊棒防衛，或轉身逃跑，
    亦不至於事後大費週章報警處理。至證人塗瑋忠（即被告與被害人之子）於偵訊
    時證稱：當日乙○○載我至「沙拉灣檳榔攤」時，有看見被害人拿出電擊棒，但
    未看見乙○○有無持刀等語，因其係上訴人乙○○之子，証言難免偏頗，其證詞
    尚不足以作為有利上訴人乙○○之認定。綜上所述，顯見上訴人乙○○當時確有
    以持刀作勢欲追砍被害人之方式恐嚇被害人，上訴人乙○○所辯顯為卸責之詞，
    不足採信，事證明確，其犯行足堪認定。
三、核上訴人乙○○以加害生命之事，恐嚇他人致生危害於生命安全，係犯刑法第三
    百零五條之恐嚇危害安全罪。
四、原審因而依刑法第二條第一項前段、第三百零五條、第四十一條第一項前段、罰
    金罰鍰提高標準條例第一條前段、第二條之規定，並審酌上訴人乙○○素行、犯
    罪動機、目的、手段、所生危害及犯後態度等一切情狀，量處拘役五十日，並諭
    知如易科罰金以三百元折算一日（按行為後法律有變更者，適用裁判時之法律，
    但裁判前之法律有利於行為人者，適用最有利於行為人之法律，刑法第二條第一
    項定有明文；查刑法第四十一條業經修正，並經總統於九十年一月十日公布施行
    ，於同年月十二日生效。本件被告犯罪時間，雖在刑法第四十一條修正前，惟依
    刑法第二條第一項前段規定，仍應適用裁判時即修正後之刑法第四十一條第一項
    前段，其宣告刑諭知易科罰金及其折算標準）；並說明上訴人乙○○持之以恐嚇
    之刀子，既未扣案，又無證據證明為其所有且尚屬存在，爰不另為沒收之諭知之
    理由。經核原判決認事、用法並無不合，量刑亦屬適當，上訴人乙○○上訴否認
    犯罪，為無理由，應予駁回。
五、查上訴人乙○○前未曾受有期徒刑以上刑之宣告，有台灣高等法院被告全國前案
    紀錄表在卷可稽，係因其妻甲○○與他人通姦才離婚，一時氣憤而持刀恐嚇，其
    一時失慮，偶觸刑章，經此次偵審程序及判刑教訓後，當知警惕，應無再犯之虞
    ，本院認其所受之宣告刑以暫不執行適當，爰併予宣告緩刑二年，以啟自新。並
    依家庭暴力防治法第三十條第一項之規定，於緩刑期內付保護管束。
據上論斷，應依刑事訴訟法第三百六十八條，刑法第七十四條第一款，家庭暴力防治
法第三十條第一項，判決如主文。
本案經檢察官林應華到庭執行職務。
中      華      民      國    九十      年      六      月    二十九    日
                              臺灣高等法院高雄分院刑事第八庭
                                      審判長法官
                                            法官
                                            法官
不得上訴。
附錄：本判決論罪科刑法條：
刑法第三百零五條：
以加害生命、身體、自由、名譽、財產之事，恐嚇他人致生危害於安全者，處二年
以下有期徒刑、拘役或三百元以下罰金。


司法院資訊處製作；財團法人民間司法改革基金會備份。
